最高法院刑事判決                              八十八年度台上字第四六○八號
    上  訴  人  甲○○  男
右上訴人因違反槍砲彈藥刀械管制條例案件，不服台灣高等法院中華民國八十八年三
月三日第二審判決（八十八年度上訴字第四五五號，起訴案號：台灣新竹地方法院檢
察署八十七年度偵字第六九七二號），提起上訴，本院判決如左：
    主  文
上訴駁回。
    理  由
按刑事訴訟法第三百七十七條規定，上訴於第三審法院，非以判決違背法令為理由，
不得為之。是提起第三審上訴，應以原判決違背法令為理由，係屬法定要件。如果上
訴理由狀並未依據卷內訴訟資料，具體指摘原判決不適用何種法則或如何適用不當，
或所指摘原判決違法情事，顯與法律規定得為第三審上訴理由之違法情形，不相適合
時，均應認其上訴為違背法律上之程式，予以駁回。本件原判決維持第一審論處上訴
人甲○○未經許可，寄藏可發射子彈具有殺傷力之（贅載「改造玩具」等字應予刪除
）手槍累犯罪刑之判決，駁回其在第二審之上訴。已詳認定犯罪事實之依據及憑以
認定之理由，從形式上觀察，原判決並無任何違背法令之處。查槍砲彈藥刀械管制條
例第十一條第四項、第十二條第四項，係將持有與寄藏為分別之處罰規定，而寄藏與
持有，均係將物置於自己實力支配之人，僅寄藏必先有他人之持有行為，而後始為之
受寄代藏而已，故寄藏之受人委託代為保管，其保管之本身，亦屬持有，不過，此之
持有係受寄之當然結果，雖不應另就持有予以論罪。然未經許可無故持有可發射子彈
具有殺傷力之槍枝、子彈，其持有之繼續，為行為之繼續，亦即一經持有該槍彈，罪
即成立，但其完結須繼續至持有行為終了時為止。則包括持有之寄藏該槍彈行為，自
亦為行為之繼續，其犯罪之完結須繼續至寄藏行為終了時為止。此與司法院院解字第
三六三二號解釋所稱寄藏贓物罪於寄藏行為完畢時其犯罪即已完成，其後之占有該贓
物乃犯罪之狀態繼續，而非行為繼續，迥不相同。本件上訴人最初受託寄藏系爭槍彈
之時間為民國八十六年十一月上旬某日，雖係在槍砲彈藥刀械管制條例於八十六年十
一月二十四日修正公布前，然其寄藏行為繼續至八十七年十月九日十八時三十分，始
為警持檢察官搜索票在其住處搜獲，其寄藏行為之終了既在該條例修正公布生效後，
自無新舊法比較適用問題，原判決不論以修正前該條例第十條第三項、第十一條第三
項之罪，並不違法。上訴意旨未依據卷證資料，具體指摘原判決如何違背法令，置原
判決之論於不顧，徒憑己見，為事實上之爭辯，並對原審採證認事之職權行使及合
法之法律適用，任意指摘，難謂已符合首揭法定上訴要件，其上訴違背法律上之程式
，應予駁回。
據上論結，應依刑事訴訟法第三百九十五條前段，判決如主文。
中      華      民      國    八十八    年      八      月     十九     日
                              最高法院刑事第七庭
                                  審判長法官  謝  家  鶴
                                        法官  洪  文  章
                                        法官  花  滿  堂
                                        法官  陳  世  淙
                                        法官  洪  佳  濱
      右正本證明與原本無異
                                              書  記  官
中      華      民      國    八十八    年      九      月      三      日
                                                                        Ｒ
